【裁判字號】    98,訴,343
【裁判日期】    980409
【裁判案由】    毒品危害防制條例
【裁判全文】
臺灣基隆地方法院宣示判決筆錄           98年度訴字第343號
公訴人  臺灣基隆地方法院檢察署檢察官
被  告  乙○○
指定辯護人  本院公設辯護人甲○○
上列被告因毒品危害防制條例案件，於中華民國98年4月9日上午
10時15分許，在本院第三法庭宣示判決，出席人員如下：
    法      官  陳伯厚
    書  記  官  王惠萍
    通      譯  韓慧中
法官起立朗讀判決主文、犯罪事實要旨、處罰條文、附記事項，
及告以上訴限制、期間並提出上訴狀之法院，且諭知記載其內容
：
一、主  文：
    乙○○施用第一級毒品，累犯，處有期徒刑玖月；又施用第
    一級毒品，累犯，處有期徒刑玖月；又施用第一級毒品，累
    犯，處有期徒刑玖月；又施用第二級毒品，累犯，處有期徒
    刑陸月；又施用第二級毒品，累犯，處有期徒刑陸月。應執
    行有期徒刑壹年捌月。
二、犯罪事實要旨：
    引用檢察官起訴書所載（如附件）。另補充如下：
    施用第二級毒品是在97年12月5 日當天使用，施用地點在住
    家，方法為放入玻璃球內燒烤加熱方式。
三、處罰條文：
    毒品危害防制條例第10條第1 項、第2 項、刑法第11條、第
    47條第1 項、第51條第5 款。
四、附記事項：
    無。
五、協商判決除有刑事訴訟法第454條之4第1項第1款於本訊問程
    序終結前，被告撤銷協商合意或檢察官撤回協商聲請者；第
    2款被告協商之意思非出於自由意志者；第4款被告所犯之罪
    非第455條之2第1項所定得以協商判決者；第6款被告有其他
    較重之裁判上一罪之犯罪事實者；第七款法院認應諭知免刑
    或免訴、不受理者情形之一，及違反同條第2項「法院應於
    協商合意範圍內為判決；法院為協商判決所科之刑，以宣告
    緩刑或2年以下有期徒刑、拘役或罰金為限」之規定者外，
    不得上訴。
六、如不服本件判決，得自收受判決送達之日起10日內，向本院
    提出上訴書狀，上訴於第二審法院。
中    華    民    國    98    年    4     月    9     日
                  臺灣基隆地方法院刑事第二庭
                      書  記  官  王惠萍
                      法      官  陳伯厚
以上正本證明與原本無異。
本判決除有刑事訴訟法第455條之4第1項第1款、第2款、第4款、
第6款、第7款所定情形之一，或違反同條第2項規定者外，不得
上訴。
如有前揭除外情形，對於本件判決如有不服，應於收受本判決後
10日內向本院提出上訴書狀，其未敘述上訴理由者，並得於提起
上訴後10日內向本院補提理由書狀（均須按他造當事人之人數附
繕本）「切勿逕送上級法院」。
中    華    民    國    98    年    4     月    9     日
                      書  記  官  王惠萍
附件：
臺灣基隆地方法院檢察署檢察官起訴書
                                     98年度毒偵字第328號
                                     98年度毒偵字第376號
                                     98年度毒偵字第507號
    被      告  乙○○  男  35歲（民國○○年○月○○日生）
                        住臺北縣瑞芳鎮○○路54號
                        國民身分證統一編號：Ｚ000000000號
上列被告因違反毒品危害防制條例案件，業經偵查終結，認應提
起公訴，茲將犯罪事實及證據並所犯法條分敘如下：
        犯罪事實
一、乙○○前因施用毒品案件，先後2次經觀察、勒戒後，均認
    無繼續施用毒品之傾向，已分別於民國88年3月16日、88年8
    月31日執行完畢釋放，並由本署檢察官各以88年度偵字第16
    18號，及88年度毒偵字第26號、79號、165號、181號、88年
    偵字第4976號為不起訴處分確定。復因施用毒品案件，經依
    臺灣基隆地方法院裁定令入戒治處所施以強制戒治，已於90
    年3月24日戒治期滿獲釋，而刑案部分，經臺灣基隆地方法
    院以88年度易字第614號判決判處有期徒刑6月確定。又因施
    用毒品案件，經依臺灣基隆地方法院裁定令入戒治處所施以
    強制戒治，已於92年6月29日戒治期滿獲釋，而刑案部分，
    經臺灣基隆地方法院以91年度訴字第253號判決判處有期徒
    刑10月確定，嗣與其另犯之竊盜、施用毒品等罪，經合併定
    應執行有期徒刑2年9月確定，已於94年7月14日執行完畢。
    竟不知悔改，猶基於施用第一級毒品海洛因及第二級毒品甲
    基安非他命之犯意，於97年10月28日晚間某時許，在臺北縣
    瑞芳鎮○○路54號住處，施用海洛因1次，又於97年12月3日
    下午某時許，在上址住處，施用海洛因1次，及於97年12月5
    日下午3時15分許為警採尿回溯96小時內某時，在不詳地點
    ，施用甲基安非他命1次，又於98年1月27日下午2、3時許，
    在該住處，施用海洛因1次，及於當日下午4、5時許，在該
    住處，施用甲基安非他命1次。嗣於97年10月31日下午1時45
    分許，在臺北縣瑞芳鎮○○路1號前處，另案為警查獲時，
    並經警採驗尿液而查獲，及於97年12月5日下午3時15分許，
    為警以列管毒品人口，通知採驗尿液而查獲，及於98年2月1
    日下午4時30分許，在基隆市○○區○○街16號電動遊藝場
    處，為警查獲。
二、案經臺北縣政府警察局瑞芳分局、基隆市警察局第二分局分
    別報告偵辦。
        證據並所犯法條
一、訊據被告乙○○固坦承上揭先後施用第一級毒品海洛因3次
    ，及98年1月27日施用第二級毒品甲基安非他命1次之犯罪事
    實，然矢口否認再有施用甲基安非他命犯行，惟查，被告先
    後3次遭查獲後，經採集尿液檢體，分別送請台灣檢驗科技
    股份有限公司、台灣尖端先進生技醫藥股份有限公司，以氣
    相層析質譜儀法（GC/MS）檢驗，結果各呈毒品嗎啡、嗎啡
    及甲基安非他命、嗎啡及甲基安非他命陽性反應，有該公司
    先後於97年11月17日、12月19日、98年2月9日出具之濫用藥
    物檢驗報告暨臺北縣政府警察局瑞芳分局偵辦毒品危害防制
    條例案件犯嫌尿液檢驗編號對照表、基隆市警察局第二分局
    偵辦毒品案件尿液檢體對照表等附卷可稽，而被告於前次強
    制戒治執行完畢釋放後5年內，已因再施用毒品案件經判處
    有期徒刑確定，有刑案資料查註紀錄表附卷可稽，本件施用
    毒品犯行，顯非5年後再犯，仍應依毒品危害防制條例第10
    條處罰之，被告犯嫌堪以認定。
二、核被告所為，係犯毒品危害防制條例第10條第1項之施用第
    一級毒品、同條第2項之施用第二級毒品罪嫌。被告先後施
    用海洛因3次，及施用甲基安非他命2次，犯意各別，行為互
    殊，請分論併罰。被告曾受如事實欄所載犯行之有期徒刑執
    行完畢，有刑案資料查註紀錄表在卷可稽，被告於受徒刑之
    執行完畢後，5年以內故意再犯本件有期徒刑以上之罪，為
    累犯，請依刑法第47條第1項之規定加重其刑。
三、依刑事訴訟法第251條第1項提起公訴。
    此    致
臺灣基隆地方法院
中    華    民    國    98    年    3     月    11    日
                                檢察官  唐  道  發
本件正本證明與原本無異
中    華    民    國    98    年    3     月    16    日
                                書記官  吳  耿  
附錄所犯法條：
毒品危害防制條例第10條第1項、第2項
施用第一級毒品者，處 6 月以上 5 年以下有期徒刑。
施用第二級毒品者，處 3 年以下有期徒刑。


司法院資訊處製作；財團法人民間司法改革基金會備份。
